臺灣屏東地方法院刑事判決　　　　　　　 94年度易字第166號
公　訴　人　臺灣屏東地方法院檢察署檢察官
被　　　告　甲○○
上列被告因違反毒品危害防制條例案件，經檢察官提起公訴（93
年度毒偵字第2290號）及移送併辦（94年度毒偵字第699 號），
被告於本院準備程序中就被訴事實為有罪之陳述，經本院合議庭
裁定由受命法官獨任依簡式審判程序審理，判決如下：
    主  文
甲○○連續施用第二級毒品，累犯，處有期徒刑拾月。
    事  實
一、甲○○前因施用毒品案件，經本院八十九年度毒聲字第二三
    ○○號裁定送觀察、勒戒後，因認有繼續施用毒品傾向，再
    經本院八十九年度毒聲字第二五九六號裁定令入戒治處所施
    以強制戒治，其間雖因戒治成效良好，曾經本院裁定停止戒
    治，然又經撤銷停止戒治處分，嗣因強制戒治期滿，經臺灣
    屏東地方法院檢察署檢察官於九十一年四月二十四日以九十
    一年度戒毒偵字第一○○號為不起訴處分確定。又因施用毒
    品案件，再經本院九十一年度毒聲字第一五四三號裁定令入
    戒治處所施以強制戒治（嗣於九十三年一月九日因毒品危害
    防制條例修法，無庸再執行），刑罰部分，則經本院九十一
    年度訴字第九五八號判處應執行有期徒刑十月確定（施用第
    一級、第二級毒品各判處有期徒刑六月），甫於九十三年九
    月二十五日縮刑期滿執行完畢。詎其仍不知戒絕毒癮，竟基
    於施用第二級毒品甲基安非他命之概括犯意，自九十三年九
    月二十六日出監後二、三日起，至九十四年四月二十日某時
    許，在其屏東縣潮州鎮○○里○○路一巷九號住處，以將甲
    基安非他命置於吸食器內，下方點火加熱燒烤，而以口鼻吸
    食蒸發氣體之方式，連續施用第二級毒品甲基安非他命多次
    。其間曾先後為警查獲：(1)九十三年十月十三日七時許，為
    警在其男友黃建忠位於屏東縣潮州鎮○○路二二五之一號住
    處查獲；(2)九十四年三月三日十三時五十分許，在其位於屏
    東縣潮州鎮○○里○○路一巷九號住處為警查獲。
二、案經屏東縣警察局移送臺灣屏東地方法院檢察署檢察官偵查
    起訴及屏東縣警察局潮州分局報告同署檢察官移送併辦。
    理  由
一、本件被告甲○○所犯係死刑、無期徒刑、最輕本刑為三年以
    上有期徒刑以外之罪，其於本院準備程序中就被訴事實為有
    罪之陳述，經本院合議庭裁定由受命法官獨任依簡式審判程
    序，先予敘明。
二、上揭事實，訊據被告甲○○於本院審理中坦承不諱，而被告
    為警二次查獲後所採之尿液，經送檢驗結果，均呈甲基安非
    他命陽性反應，有屏東縣衛生局煙毒及麻醉藥品委託檢驗結
    果通知書、臺灣檢驗科技股份有限公司濫用藥物尿液檢驗報
    告各一份在卷可稽，足徵被告之自白應與事實相符，堪予採
    信。第查，被告前因施用毒品案件，經本院八十九年度毒聲
    字第二三○○號裁定送觀察、勒戒後，因認有繼續施用毒品
    傾向，再經本院八十九年度毒聲字第二五九六號裁定令入戒
    治處所施以強制戒治，其間雖因戒治成效良好，曾經本院裁
    定停止戒治，然又經撤銷停止戒治處分，嗣因強制戒治期滿
    ，經臺灣屏東地方法院檢察署檢察官於九十一年四月二十四
    日以九十一年度戒毒偵字第一○○號為不起訴處分確定。又
    因施用毒品案件，再經本院九十一年度毒聲字第一五四三號
    裁定令入戒治處所施以強制戒治（嗣於九十三年一月九日因
    毒品危害防制條例修法，無庸再執行），刑罰部分，則經本
    院九十一年度訴字第九五八號判處應執行有期徒刑十月確定
    ，有卷附臺灣屏東地方法院檢察署刑案資料查註紀錄表、同
    署全國施用毒品案件紀錄表、臺灣高等法院被告全國前案紀
    錄表各一份附卷可考，是本件被告所為施用毒品犯行，自應
    依法論科。
三、按甲基安非他命係毒品危害防制條例所稱之第二級毒品，不
    得非法施用，是核被告甲○○所為，係犯毒品危害防制條例
    第十條第二項之施用第二級毒品罪。被告為施用毒品甲基安
    非他命所持有毒品之低度行為，為施用之高度行為所吸收，
    不另論罪。被告多次施用毒品甲基安非他命之行為，時間緊
    接，方法相同，觸犯構成要件相同之罪名，顯係基於概括犯
    意反覆為之，為連續犯，應依刑法第五十六條之規定論以一
    罪，並加重其刑。併辦意旨所指被告尚於前開(2)時地為警查
    獲一次、及被告於本院審理中自白其施用毒品期間迄至九十
    四年四月二十日之事實，雖均未起訴，惟與起訴部分具有連
    續犯之裁判上一罪關係，為起訴效力所及，本院應併予審理
    。被告曾因違反毒品危害防制條例案件，經本院九十一年度
    訴字第九五八號判處應執行有期徒刑十月確定（施用第一級
    、第二級毒品各判處有期徒刑六月），甫於九十三年九月二
    十五日縮刑期滿執行完畢，有臺灣屏東地方法院檢察署刑案
    資料查註紀錄表、臺灣高等法院被告全國前案紀錄表各一紙
    在卷可考，其於有期徒刑執行完畢五年內再犯本件有期徒刑
    以上之罪，係屬累犯，應依刑法第四十七條規定，加重其刑
    ，並遞予加重之。爰審酌被告前有毒品等多項前科，且歷經
    毒癮戒斷之保安處分程序（參前揭紀錄表），仍未知警惕，
    始終無法戒除毒癮，竟於前案執行完畢出監後即再度施用，
    顯未受警惕，惟念其犯後坦承犯行，態度尚可等一切情狀，
    量處如主文所示之刑。
據上論斷，應依刑事訴訟法第二百七十三條之一第一項、第二百
九十九條第一項前段，毒品危害防制條例第十條第二項，刑法第
十一條前段、第五十六條、第四十七條，判決如主文。
本案經檢察官劉俊儀到庭執行職務。
中　　華　　民　　國　　94　　年　　5　　月　　18　　 日
                       臺灣屏東地方法院刑事第四庭
                               法  官  劉敏芳
以上正本證明與原本無異。
如不服本判決應於收受本判決送達後十日內向本院提出上訴書狀
，其未敘述上訴理由者，並得於提起上訴後十日內向本院補提理
由書狀（均須按他造當事人之人數附繕本）「切勿逕送上級法院
」
中　　華　　民　　國　　94　　年　　5 　　月　　19　　日
                               書記官  許倬維
得上訴
附錄本案論罪法條：
毒品危害防制條例第十條第二項：
施用第二級毒品者，處三年以下有期徒刑。
